臺灣臺中地方法院刑事判決
110年度交訴字第279號
公  訴  人  臺灣臺中地方檢察署檢察官
被      告  邱宸模


選任辯護人  邱碩松律師
上列被告因過失致死案件，經檢察官提起公訴（109年度偵字第2
9390號），本院判決如下：
    主    文
邱宸模犯汽車駕駛人，無駕駛執照駕車，因過失致人於死罪，處
有期徒刑捌月。
    犯罪事實
一、邱宸模知其聯結車普通駕駛執照業經易處逕註，為無照駕駛
    之人，竟於民國109年9月20日晚間9時許，未向車籍所在地
    之公路監理機關申請核發臨時通行證，即駕駛農用曳引機(
    農機之駕駛人應領有小型車普通駕駛執照)後附掛載具迴轉
    犁，沿臺中市東勢區東蘭路卓蘭大橋由南往北方向行駛，於
    同日晚間9時58分許，行經東勢區卓蘭大橋C016號燈桿前時
    ，其應注意農用曳引機附掛載具突出本機機身部分應加裝反
    光或警示標識(例如帶狀反光標識、輪廓邊界標識燈等)，供
    前後方來車辨識，夜間行駛於道路時，附掛載具應具危險警
    告燈，而依當時天候晴、夜間有照明、路面鋪裝柏油、乾燥
    、無缺陷、無障礙物，並無不能注意之情事，竟疏未注意及
    此，未在前開農用曳引機附掛載具突出本機機身之迴轉犁部
    分設置反光(警示)標識或危險警告燈，即貿然行駛於卓蘭大
    橋外側車道上，適鍾權定騎乘車牌號碼000-0000號普通重型
    機車同向自後超速行駛至該處，亦疏未注意車前狀況，且未
    能及時察覺無警告標識或燈光之前開農用曳引機附掛迴轉犁
    延伸之長度而誤判安全距離，而自後追撞前開農用曳引機後
    方附掛之迴轉犁，致使鍾權定人車倒地，因而受有創傷性腦
    損傷併蜘蛛網膜下腔出血及嚴重中樞衰竭、胸部鈍挫傷併右
    側氣胸、雙側大腿鈍挫傷併雙側股骨骨折、左膝鈍挫傷併近
    端脛骨骨折等傷害，經送往童綜合醫療社團法人童綜合醫院
    (下稱童綜合醫院)急救，仍於同年9月22日凌晨1時22分許，
    因出血性休克死亡。
二、案經鍾權定之父鍾俊豐訴由臺灣臺中地方檢察署檢察官偵查
    後起訴。
    理    由
一、證據能力方面：
 (一)按刑事訴訟法第159條之5規定被告以外之人於審判外之陳
     述，雖不符前4條之規定，而經當事人於審判程序同意作為
     證據，法院審酌該言詞陳述或書面陳述作成時之情況，認
     為適當者，亦得為證據。當事人、代理人或辯護人於法院
     調查證據時，知有第159條第1項不得為證據之情形，而未
     於言詞辯論終結前聲明異議者，視為有前項之同意，其立
     法意旨在於傳聞證據未經當事人之反對詰問予以核實，原
     則上先予排除，惟若當事人已放棄詰問或未聲明異議，基
     於證據資料愈豐富，愈有助於真實發現之理念，且強化言
     詞辯論原則，法院自可承認該傳聞證據例外擁有證據能力
     。查，本判決下述引用被告邱宸模以外之人於審判外之書
     面陳述皆屬傳聞證據，被告、辯護人於本院準備程序時表
     示對該等證據資料同意均具有證據能力（見本院卷第55頁
     ），且檢察官、被告及辯護人迄至言詞辯論終結前亦皆未
     聲明異議(見本院卷第86至96頁)，本院審酌上開證據資料
     製作時之情況尚無違法不當等瑕疵，且與本案具有關連性
     ，認為以之作為證據應屬適當，揆諸前開規定，爰逕依刑
     事訴訟法第159條之5規定，認前揭證據資料均具有證據能
     力。
 (二)又傳聞法則乃對於被告以外之人於審判外之言詞或書面陳
     述而為之規範，本案判決以下所引用之非供述證據，無刑
     事訴訟法第159條第1項規定傳聞法則之適用，經本院於審
     理時依法踐行調查證據程序，檢察官、被告、辯護人均不
     爭執各該證據之證據能力，且與本案待證事實具有自然之
     關聯性，亦查無依法應排除其證據能力之情形，依法自得
     作為證據。
二、認定事實所憑之證據及理由：
 (一)訊據被告固坦承有於上開時間駕駛前開農用曳引機後附掛
     迴轉犁沿臺中市東勢區東蘭路卓蘭大橋由南往北方向行駛
     ，且前開農用曳引機後附掛之迴轉犁上未設置反光(警示)
     標識或危險警告燈等情，惟矢口否認有何過失致死之犯行
     ，辯稱：我認為自己沒有過失，當時橋面上有路燈，我的
     農用曳引機有裝設燈光照在迴轉犁上，被害人應該看的到
     迴轉犁，前開農用曳引機是翻土用的機器，不可能在迴轉
     犁上設置反光警示標識或危險警告燈等語(見本院卷第54至
     55、93頁)；被告之辯護人則為被告辯護略以：迴轉犁上的
     反光標識是需要燈光照攝在反光板上才可以注意到，被告
     之農用曳引機上所裝設之燈光，在500公尺外就可以看到，
     且當時卓蘭大橋上有路燈，農用曳引機上的燈光不至於造
     成距離上之混淆，被告駕駛行為應無過失，被害人撞及前
     開農用曳引機而死亡之結果與被告之駕駛行為無相當因果
     關係等語。經查：
    1.被告於109年9月20日晚間9時許，未向車籍所在地之公路
      監理機關申請核發臨時通行證，即駕駛農用曳引機後附掛
      載具迴轉犁，沿臺中市東勢區東蘭路卓蘭大橋由南往北方
      向行駛，且被告未在前開農用曳引機附掛迴轉犁部分設置
      反光(警示)標識或危險警告燈；於同日晚間9時58分許，
      被告駕駛前開農用曳引機行經東勢區卓蘭大橋C016號燈桿
      前時，適被害人鍾權定騎乘車牌號碼000-0000號普通重型
      機車同向自後方超速行駛至該處時，自後追撞前開農用曳
      引機後附掛之迴轉犁，被害人因而人車倒地，受有創傷性
      腦損傷併蜘蛛網膜下腔出血及嚴重中樞衰竭、胸部鈍挫傷
      併右側氣胸、雙側大腿鈍挫傷併雙側股骨骨折、左膝鈍挫
      傷併近端脛骨骨折等傷害，經送往童綜合醫院急救，仍於
      同年9月22日凌晨1時22分許，因出血性休克死亡等情，為
      被告於警詢、偵訊、本院準備程序及審理時所不爭執(見
      相卷第95至103、257至261頁，偵卷第159至161頁，本院
      卷第51至57、92至93頁)，且有證人即告訴人鍾俊豐於警
      詢、偵訊及本院審理時之證述、證人即修理前開農用曳引
      機之方琮仁於警詢時之證述(見相卷第38至33、73至75、1
      15至119頁，偵卷第159至161頁，本院卷第95頁)在卷可參
      ，並有臺中市政府警察局東勢分局處理相驗案件初步調查
      報告暨報驗書、東勢分局交通分隊109年9月22日警員職務
      報告、被害人之童綜合醫院一般診斷書、東勢區農會附設
      農民醫院一般診斷書、東勢鎮農會附設農民醫院血清檢驗
      報告單(見相卷第17、23、35至39頁)、車牌號碼000-0000
      號普通重型機車之車號查詢資料、被害人之證號查詢駕駛
      資料(見相卷第41頁)、道路交通事故現場圖、道路交通事
      故調查報告表㈠、㈡、臺中市政府警察局通事故事件補充資
      料表、臺中市政府警察局A1A2類交通事故攝影蒐證檢視表
      （見相卷第43至51頁）、現場及機車車損照片、東蘭路往
      卓蘭路口監視器錄影畫面截圖(見相卷第53至63、65至69
      頁)、臺灣臺中地方檢察署109相字第1768號相驗屍體證明
      書、109年9月22日相驗筆錄、檢驗報告書(見相卷第71、7
      7、79至85頁)、警員林通寶製作之職務報告、臺中市政府
      警察局道路交通事故初步分析研判表、臺中市政府指揮中
      心受理110報案紀錄單(見相卷第93、121至123頁)、東蘭
      路永盛巷口全景監視器錄影畫面截圖及往三義內車道監視
      器錄影畫面截圖、卓蘭大橋監視器錄影畫面截圖、卓蘭大
      橋外側車道之行車紀錄器畫面截圖、往三義內、外車道監
      視器錄影畫面截圖、現場照片、農用曳引機車損照片及機
      車車損照片(見相卷第147至149、153至165、177至209頁)
      、臺中市政府警察局舉發違反道路交通管理事件通知單及
      執行交通違規移置保管車輛通知單、東勢分局交通分隊10
      9年10月20日職務報告（見相卷第221、223至225頁）、臺
      中市政府警察局東勢分局109年10月13日中市警東分偵字
      第1090021632號函文並檢附相驗屍體證明書及相驗相片45
      張（見相卷第227至253頁）、東勢分局交通分隊109年9月
      23日警員職務報告、被告提出該農用曳引機照片1張(見偵
      卷第9、157頁)、被告之證號查詢汽車駕駛人資料（見偵
      卷第179頁）、被告駕駛之農用曳引機測量照片20張(見偵
      卷第183至192頁)附卷可稽，此部分之事實應堪認定。
    2.被告雖以前詞置辯，然而：
　　 ①前開農用曳引機有裝設在駕駛座上方向後照明之燈光，且
       屬白燈，亮度相當高；而後方附掛之迴轉犁確無任何反
       光(警示)標識或危險警告燈，此有卓蘭大橋外側車道之
       行車紀錄器畫面截圖、前開農用曳引機照片、前開農用
       曳引機之夜間亮度近照與遠照在卷可參（見偵卷第47、9
       3至103、191至192頁）。又參以警方於110年6月25日測
       量前開農用曳引機之長寬高，可知前開農用曳引機上所
       裝設往後照射之兩個燈光與駕駛座艙之寬度相同，前開
       農用曳引機之寬度為1.78公尺，迴轉犁之寬度為2.3公尺
       ，前開農用曳引機之全長4.9公尺，前開農用曳引機之後
       照明燈與迴轉犁間之距離為1.6公尺等情，有前開農用曳
       引機測量紀錄、測量照片在卷可參(見偵卷第181至190頁
       )，復參以前開農用曳引機與迴轉犁之樣式，足見前開曳
       引機上之燈光距離迴轉犁實已有些許距離，而與迴轉犁
       之最末端有1.6公尺之距離，且迴轉犁較前開曳引機為寬
       。是本件車禍事故發生時為夜間，縱然卓蘭大橋上有路
       燈照明，被告駕駛於汽車、機車均頻繁行駛之卓蘭大橋
       外側車道上，理應注意農用曳引機之性能、構造，加裝
       迴轉犁後之車身、車長、車寬與一般汽車不同，於夜間
       行駛時，若未在迴轉犁兩側、末端加裝清楚之反光或警
       示標誌或危險警告燈，使後方行駛車輛得以正確判斷前
       開農用曳引機之附掛載具迴轉犁之末端、寬度，極可能
       導致後車無法清楚辨識延伸而出之迴轉犁之長度而誤判
       安全距離，因而自後撞及迴轉犁之情形。惟被告竟疏未
       注意上情，未在該迴轉犁兩側、末端加裝清楚之反光(警
       示)標識或危險警告燈，率爾於夜間行駛在卓蘭大橋外側
       車道上，致遭超速疾行誤判距離之被害人騎乘上開普通
       重型機車追撞而肇事，被告就本件車禍之發生，當有未
       善盡前揭注意義務之過失。
　　 ②辯護人雖為被告為前揭辯護，認前開農用曳引機裝設之燈
       光更能清楚照射迴轉犁等語，然觀諸前開農用曳引機之
       夜間亮度近照與遠照、卓蘭大橋外側車道之行車紀錄器
       畫面截圖（見偵卷第47、175至177、181至192頁），可
       見前開農用曳引機所裝設向後照明之燈光2盞開啟時，亮
       度相當亮，反而容易讓距離較遠之後車駕駛人僅注意到
       該兩盞白燈，誤以該兩盞白燈之位置為前車之最後端來
       計算安全距離；亦不能排除距離較近之後車駕駛人因該
       兩盞白燈之強光而感覺刺眼，反而無法仔細辨識附掛迴
       轉犁之位置(距離向後照明之燈光約1.6公尺)，因此未能
       準確判斷其與前車之距離，預為安全距離之準備；況且
       ，前開農用曳引機所裝設之燈光位置在駕駛座，與附掛
       延伸之迴轉犁相隔一段距離，該迴轉犁上又無任何反光(
       警示)標識或危險警告燈，是縱有前開曳引機所裝設之燈
       光，亦難使後車駕駛人得以確實區辨該迴轉犁向後延伸
       之長度為何，前揭辯護意旨實難採憑。
　　 ③按曳引機等四輪或四輪以上具動力可於道路行駛之膠輪式
       農機之所有人依第五點規定申請農業機械使用證時，應
       同時申領農機號牌；農機所有人應將農機號牌懸掛於農
       機機身之前方或後方明顯適當處，該農機始得於市區道
       路或公路行駛；依第九點第2項規定領有農機號牌之農機
       行駛於市區道路或公路時，其駕駛人除應遵守有關交通
       法令外，並應遵守下列規定：二、除農地搬運車及自走
       式噴霧車之駕駛人應領有重型機器腳踏車駛執照外，其
       餘種類農機之駕駛人應領有小型車普通駕駛執照；四、
       農用曳引機附掛載具突出本機機身部分應加裝反光（警
       示）標識，供前後方來車辨識，夜間行駛道路時，附掛
       載具應具危險警告燈，農業機械使用證管理作業規範第9
       點第2項、第3項、第16點第1項第2款、第4款訂有明文。
       次按汽車，係指在道路上不依軌道或電力架線而以原動
       機行駛之車輛；動力機械行駛於道路時，除應依臨時通
       行證所核定之路線、時間、速限行駛外，並應遵守並應
       遵守下列規定：四、應裝置符合規定之帶狀反光標識、
       輪廓邊界標識燈、照後鏡、照地鏡及防止捲入裝置，於
       日間並應開啟頭燈及輪廓邊界標識燈，道路交通安全規
       則第2條第1項第1款、第83條之2第2項第4款訂有明文。
       復按對於自己行為所導致之危險，若屬已可預見，且依
       法律、契約、習慣、法理及日常生活經驗等，在不超越
       社會相當性之範圍應有注意之義務者，自仍有以一定之
       行為避免結果發生之義務，最高法院74年台上字第4219
       號判例意旨可資參照。查，被告所駕駛之農用曳引機並
       非依軌道或電力架線而移動之車輛，應屬道路交通安全
       規則所規範之汽車；又被告曾考取聯結車普通駕駛執照
       ，然因違規未結遭易處逕註，有被告之證號查詢汽車駕
       駛人資料在卷可稽(見偵卷第117頁)，惟其駕駛前開曳引
       機行駛於道路上時，既同為用路駕駛人，為維持交通安
       全，及承前開作業規範，仍應遵守相關交通法令之規定
       ，又道路交通安全規則，乃主管機關將足以促進交通安
       全之措施，擇其要者將其明文化為駕駛人等遵守之規則
       ，故該規則實為所有駕駛人之基本認知，且應當注意、
       遵守之一般性義務。是被告既為前開農用曳引機駕駛人
       ，理應注意曳引機之性能、構造與一般汽車不同，於夜
       間行駛時，若未於車輛後端附掛之迴轉犁上設置反光（
       警示）標識(例如帶狀反光標識、輪廓邊界標識燈等)或
       危險警告燈，可能導致後車誤判安全距離，而自後追撞
       等情，且依事發當時天候晴、夜間有肇明、柏油路面乾
       燥、無缺陷、無障礙物之行車環境，亦顯非其注意能力
       所無法企及，惟其大意輕忽，未於前開農用曳引機附掛
       之迴轉犁上加裝上述安全措施，導致被害人誤判距離騎
       車自後撞及迴轉犁，因而人車倒地受傷死亡，被告應具
       有過失甚明。又本件車禍事故經臺灣臺中地方檢察署囑
       託臺中市車輛行車事故鑑定委員會鑑定結果，亦認被害
       人無駕照駕駛普通重型機車，夜間行駛於同向二車道路
       段，嚴重超速、未注意車前狀況、未與前車保持安全距
       離撞及前車，為肇事主因；被告駕照經註銷駕駛農耕用
       車，夜間行駛於道路附掛載具未妥設警示標識，為肇事
       次因，有臺中市車輛行車事故鑑定委員會109年12月28日
       中市車鑑字第1090009178號函附具之中市車鑑0000000案
       鑑定意見書在卷可佐（見偵卷第141至144頁），上開鑑
       定意見所認定之肇事因素與本院上開所認定被告之過失
       責任相合，益徵被告於本件車禍事故確有過失無訛。
　　 ④按刑法上之過失犯，祇須危害之發生，與行為人之過失行
       為，具有相當因果關係，即能成立，縱行為人之過失，
       與告訴人本身之過失，併合而為危害發生之原因時，仍
       不能阻卻其犯罪責任（最高法院93年度台上字第1017號
       判決參照）。查，本案被害人騎乘上開普通重型機車，
       超速沿東勢區東蘭路卓蘭大橋由南往北方向行駛至卓蘭
       大橋C016號燈桿前，自後追撞由被告駕駛之前開農用曳
       引車等情，有被害人在卓蘭大橋上人車倒地之現場照片
       及行車紀錄器截圖、上開普通重型機車之車頭及前開農
       用曳引車之迴轉犁受損之照片、兩車碰撞點之高度比對
       模擬還原情形截圖、被害人所騎乘機車斷落在地顯示最
       後車速為85公里/時之儀錶板截圖在卷可稽(見相卷第53
       至63、155、231至246頁)，足認被害人當時有超速行駛
       、未注意車前狀況、未與前車保持安全距離之情形，此
       與上開鑑定意見書所認定之肇事原因相同，是被害人對
       於本件車禍事故之發生，容有過失存在。惟本件車禍事
       故既係因被告上開過失行為所併合肇致，縱認雖被害人
       與有過失，此僅係民事賠償過失相抵之問題，並無礙於
       被告過失致死罪責之成立，尚不得因此而解免被告之罪
       責，併此敘明。再者，被害人因本件車禍事故發生後，
       受有犯罪事實欄所載之傷害，經送往童綜合醫院急救，
       仍於同年9月22日凌晨1時22分許，因出血性休克死亡，
       有前揭童綜合醫院一般診斷書、東勢區農會附設農民醫
       院一般診斷書、臺灣臺中地方檢察署相驗筆錄、相驗屍
       體證明書、檢驗報告書等附卷可參(見相卷第38至39、71
       、77至85頁)，則被告對於本件車禍事故之發生既有過失
       ，且被害人之死亡係因本件車禍所致，被告之過失行為
       與被害人之死亡結果間，自具有相當因果關係。辯護人
       前揭辯護意旨亦無可採。
　  3.被告原於86年3月19日考領有合格之聯結車普通駕駛執照
      ，嗣因交通違規未繳納罰鍰，經監理機關於90年1月16日
      易處逕註，註銷起迄日為90 年1 月16日至91 年1 月15日
      ，註銷期滿後迄今未重新考領駕照等節，此有公路監理電
      子閘門證號查詢汽車駕駛人資料、道路交通事故調查報告
      表㈡㉚「駕駛資格情形」欄所記載「6.駕照被吊（註）銷」
      各1份在卷足憑(見偵卷第117頁，相卷第47頁)，而駕駛執
      照遭註銷，註銷期滿未再重新考領駕照，即無許可駕駛汽
      （機）車之憑證，自不得駕駛車輛，即與無駕駛執照相同
      。是本件被告行為時，並無領有合格之駕駛執照等情，堪
      以認定。被告雖於本院準備程序及審理時辯稱：我不知道
      我的駕照被註銷等語(見本院卷第54、92頁)，然觀諸被告
      先前已於警詢時供承：我的聯結車駕照被扣在監理所等語
      (見相卷第99頁)，其是否確實不知其駕駛執照遭註銷已非
      無疑；復參照90年1月間有效(94年12月28日修正前條文)
      之道路交通管理處罰條例第65條規定：「汽車所有人、駕
      駛人違反道路交通管理，經主管機關裁決後逾十五日未向
      管轄地方法院聲明異議，或其聲明異議經法院裁定確定，
      而不依裁決或裁定繳納罰鍰或不繳送汽車牌照、駕駛執照
      者，依左列規定處理之：一、經處分吊銷汽車牌照或駕駛
      執照者，由公路主管機關逕行註銷。二、經處分吊扣汽車
      牌照或駕駛執照者，按其吊扣期間加倍處分；仍不依限期
      繳送汽車牌照或駕駛執照者，吊銷其汽車牌照或駕駛執照
      。三、罰鍰不繳者，按其罰鍰數額，易處吊扣汽車牌照或
      駕駛執照一個月至三個月；不依期限繳送汽車牌照或駕駛
      執照者，吊銷其汽車牌照或駕駛執照。」，而被告既係於
      86年3月間已考領駕駛執照之駕駛人，對此實難諉為不知
      。況被告於本院審理時供稱：我知道我有罰單沒有去繳錢
      ，我沒有錢繳納罰單等語(見本院卷第92頁)，足見被告縱
      非明知，亦可得而知其聯結車駕駛執照因多筆違規未繳納
      罰鍰所面臨之行政上處遇、措施，而終遭註銷之事實，尚
      無礙其犯行之認定。是被告前揭所辯不知其駕照經註銷之
      詞，無從據之為被告有利之認定，併予敘明。
 (二)綜上所述，被告前揭所辯，實不足採。本案事證明確，被
     告過失致死犯行，洵堪認定，應予依法論科。
三、論罪科刑：
 (一)按刑法總則之加重，係概括性之規定，所有罪名均一體適
     用；刑法分則之加重，係就犯罪類型變更之個別犯罪行為
     予以加重，成為另一獨立之罪名。道路交通管理處罰條例
     第86條第1項關於汽車駕駛人無照駕駛，因而致人受傷或死
     亡，依法應負刑事責任者，加重其刑至二分之一之規定，
     係就刑法第276條之過失致人於死罪、同法第284條之過失
     傷害（及致重傷）罪之基本犯罪類型，對於加害人為汽車
     駕駛人，於從事駕駛汽車之特定行為時，於無照駕駛因而
     致人受傷或死亡之特殊行為要件予以加重處罰，已就上述
     刑法第276條、同法第284條各罪犯罪類型變更之個別犯罪
     行為予以加重，而成另一獨立之罪名，自屬刑法分則加重
     之性質（最高法院99年度台非字第198號刑事判決意旨參照
     ）。查，被告雖曾考領聯結車普通駕駛執照，然於90年1月
     16日遭易處逕註，註銷期滿後迄今未重新考領駕照等情，
     已如上述，則被告於肇事當時確實符合無駕駛執照駕車之
     情形。
 (二)是核被告所為，係犯道路交通管理處罰條例第86條第1項、
     刑法第276條之汽車駕駛人無駕駛執照駕車，因過失致人於
     死罪。
 (三)被告駕駛農用曳引機，屬道路交通管理處罰條例所稱之汽
     車駕駛人，無駕駛執照，依法本為禁止駕駛不依軌道或電
     力架線而以原動機之車輛之人，竟仍駕駛前開農用曳引機
     行駛於道路上，因而致被害人於死，應依道路交通管理處
     罰條例第86條第1項規定，加重其刑。
 (四)爰以行為人之責任為基礎，審酌被告駕駛極具特殊性之曳
     引車，相較一般駕駛而言，應負更高度之交通注意義務，
     自應小心謹慎確認、遵守後駕駛，以維自身及其他用路人
     之安全，卻未向車籍所在地之公路監理機關申請核發臨時
     通行證，且疏未注意在前開農用曳引機後附掛之迴轉犁上
     加裝反光(警示)標識或危險警告燈，即駕駛前開農用曳引
     機上路，肇生本件車禍事故，直接剝奪被害人之生命權，
     對於被害人之家庭乃至於國家社會之損失實已無從回復，
     所生危害至為重大；復考量其犯後仍矢口否認犯行，未見
     悔意，且尚未與本案被害人家屬達成和解之犯後態度，兼
     衡被告之素行、本案違反注意義務之程度、過失比例、告
     訴人之意見，暨被告於本院審理時自陳國小畢業、已婚、
     育有兩子女分別就讀大學及高中、有時從事幫人翻土之工
     作、其他時間幫人種菜及農作、家中經濟狀況不佳(見本院
     卷第93頁)等一切情狀，量處如主文所示之刑。
據上論斷，應依刑事訴訟法第299條第1項前段，道路交通管理處
罰條例第86條第1項，刑法第11條前段，第276條，刑法施行法第
1條之1第1項，判決如主文。
本案經檢察官楊凱婷提起公訴，檢察官黃元亨到庭執行職務
中    華    民    國   110    年    1    月    21    日
                  刑事第三庭  審判長法  官  劉麗瑛
                                    法  官  簡志宇
                                    法  官  吳孟潔
以上正本證明與原本無異。
如不服本判決應於收受送達後20日內向本院提出上訴書狀，並應
敘述具體理由；其未敘述上訴之理由者，應於上訴期間屆滿後20
日內向本院補提理由書（均須按他造當事人之人數附繕本）「切
勿逕送上級法院」。
告訴人或被害人如不服判決，應備理由具狀向檢察官請求上訴，
上訴期間之計算，以檢察官收受判決正本之日起算。
                            　　　　書記官  林育蘋
中　　華　　民　　國　　111 　年　　1 　　月　　21　　日
附錄論罪科刑法條
中華民國刑法第276條
因過失致人於死者，處5年以下有期徒刑、拘役或50萬元以下罰
金。